

## Grégoire MARCHAND

**DÉVELOPPEUR FULL-STACK** 

Développeur Full-stack avec une expérience variée dans plusieurs domaines du développement web et applicatif. Polyvalent et adaptable, je m'investis dans des projets impliquant autant le Front-end que le Back-end, avec une capacité à répondre aux besoins spécifiques de chaque projet.

## Expériences professionnelles

Stage, Développeur Fullstack Ippon Technologies, Strasbourg FEV 2024 - AOÛT 2024

- Développement d'un outil permettant de calculer l'empreinte carbone de solutions Cloud AWS.
- Conception du back-end en Java Spring Boot et front-end avec Vue.js.

Stage, Développeur Fullstack IT Selecta, Cracovie, Pologne

SEP 2022 - JAN 2023

- Création d'un environnement de gestion des activités et des données de l'entreprise.
- Gestion des outils informatiques et développement de solutions CRM avec Notion.

Stage, Développeur Backend Europe Tech Group, Haguenau JAN 2022 - AVR 2022

- Maintenance de l'ERP Microsoft Dynamics NAV.
- Développement d'une API pour une application de gestion de portage salarial en C#.

Stage, Intégrateur Web Agile Business, Geudertheim AVR 2021 - AOÛT 2021

- Prise en main du CMS WordPress avec l'éditeur WPBakery afin de créer des sites web responsive pour des entreprises telles que Dormae.
- Création d'un plugin Wordpress personnalisé pour automatiser la connexion à un ERP.

# **Projets personnels**

### Application de recettes de cuisine :

App mobile en cours de développement, permettant de créer et gérer ses recettes et sa liste de course..

### Résolveur de labyrinthes :

Création d'un éditeur et résolveur de labyrinthes en C#.

#### Jeu de la vie :

Développement d'une version du « Game of Life » en Java avec Processing 3.

## Informations générales

gmarchand.pro1@gmail.com

+33 6 95 17 30 90

Strasbourg, France

23 mai 2001 (23 ans)

in Linkedin

### Compétences

FRONT-END

Vue.js/Nuxt, Tailwind CSS, HTML/CSS, Javascript/Typescript

**BACK-END** 

Java/SpringBoot, C#, NodeJS

**OUTILS** 

Git, IntelliJ IDEA, Visual Studio Code, Wordpress; Docker

### **Education**

DIPLÔME D'INGÉNIEUR EN INFORMATIQUE CESI Ecole d'ingénieurs. Lingolsheim, France SEP 2019 - AOÛT 2024

### Langages

- Français Natif
- Anglais Avancé (TOEIC 840)

### Centres d'intérêt

• Sports : F1, Basketball

Musique : Apprentissage du piano

• Loisirs : Jeux vidéo, Séries/Animés